臺灣高等法院刑事裁定　　　　　　　　 94年度毒抗字第505號
聲　請　人　臺灣板橋地方法院檢察署檢察官
抗　告　人
即　被　告　甲○○
上列抗告人因違反毒品危害防制條例案件，不服台灣板橋地方法
院94年度毒聲字第2451號，中華民國94年11月29日裁定，提起抗
告，本院裁定如下：
    主  文
抗告駁回。
    理  由
一、檢察官聲請意旨：
　　被告甲○○前因施用毒品案件，經裁定送觀察、勒戒執行後
  　，認為無繼續施用毒品之傾向，而於民國89年4月18日觀察
    、勒戒執行期滿，並由本署檢察官於89年4月19日，以89年
    度偵字第2819號為不起訴之處分確定。詎甲○○仍不知悔改
    ，復基於施用毒品之犯意，於前受觀察、勒戒處分執行完畢
    釋放後5年後，於94年7月26日晚上8時40分為警採尿回溯前
    96小時內之某時，在某不詳處所，施用第2級毒品甲基安非
    他命，嗣為警於上揭時日經被告同意採其尿液，送驗結果呈
    甲基安非他命類陽性反應而查獲之事實。經查，本件被告雖
    經傳未到，惟查被告之尿液經檢驗呈甲基安非他命類陽性反
    應，此有台灣檢驗科技股份有限公司出具之濫用藥物尿液檢
    驗報告乙紙在卷可稽，其施用毒品之犯行應堪認定，爰依毒
    品危害防制條例第20條第1、3項及觀察勒戒處分執行條例第
    3條第1項規定，聲請裁定將被告送勒戒處所觀察、勒戒。
二、原審以：除聲請意旨欄一第11行「臺灣檢驗科技股份有限公
    司94年8月12日出具之濫用藥物尿液檢驗報告、臺北縣政府
    警察局中和分局94年7月26日毒品危害防制條例犯罪嫌疑人
    姓名代碼對照表各乙紙」應予補充說明外，其餘均詳如聲請
    書之記載。經核無訛，應依毒品危害防制條例第20條第3項
    、第1項，裁定甲○○施用第二級毒品，應送勒戒處所觀察
    、勒戒。
三、抗告意旨：
　1.被告於94年11月2日檢察官囑託檢察事務官傳訊被告出庭應
  　訊之期，係因被告心肺衰竭而緊急住院於國軍新竹醫院而不
    克出庭應訊（此有國軍新竹醫院診斷證明可證、證一），但
    被告於庭訊當日曾囑託被告之胞弟持住院證明前往地檢署向
    檢察事務官聲請展延庭訊期日，並非故意傳喚不到。
　2.被告並不否認曾吸食二級毒品甲基安非他命，惟自89年4月
  　許之後，被告即未再碰觸過任何毒品，被告於本件為警緝獲
    當日，乃係中和分局，以被告違反組織犯罪防治條例等罪，
    持檢察官之搜索票，至被告位於中和市○○街1091巷75號3
    樓之住處進行搜索，於搜索後，並未查獲任何與毒品有關之
    犯罪事證，其後，被告被帶回警局後才知中和分局警方，竟
    為報復被告向檢察官檢舉中和分局涉嫌吃案，並私縱槍擊被
    告之胞弟馬騰堯之嫌犯，向被告進行有計畫之報復（此節被
    告即曾於被告替其胞弟撰寫之告發狀【94年度偵字第5668
    號】中提及，中和分局早於一年前就警告被告，說要修理被
　　告。），中和分局警方為刻陷被告於罪，竟將被告於台灣台
  　北地方法院，判決在案之案件【94年訴字第302號】，再次
    以同樣罪名移送被告，甚至將被告，為桃園黃亦宗遭殺害案
    件、協助桃園警方於24小時之內破案，並緝獲殺人嫌犯之善
    舉、借提該嫌犯鄧朝彬，並向鄧朝彬告明，係被告向桃園市
    警方檢舉伊槍殺黃亦宗之罪行，令鄧朝彬對被告懷恨在心，
    並作出對被告不利之指控，綜前所述、舉凡明眼人，不難自
    中和市警方於94年7月26日，對被告所控以涉嫌犯罪之行徑
    所得知，何以被告於送驗之尿液中有甲基安非他命類陽性反
    應？複在被告未被查獲毒品或任何與毒品有關之物品的情況
    下，中和分局何以得命被告採尿送驗？而被告若非清白之身
    ，在警方未查獲被告有涉及與任何毒品有關的事證下，被告
    大可拒絕警方對被告採集尿液之舉，而被告之所以會配合警
    方採尿，不正代表被告並無心虛之處？
　3.被告於94年12月5日收到之裁定書正本，當日即親赴中和市
  　○○路52號1樓，安泰醫學病理檢驗院，請求該檢驗院對被
    告之尿液，檢驗有無甲基安非他命類陽性反應，其檢驗結果
    為陰性反應（此有安泰醫學病理檢驗院之檢驗被告單可證、
    證二），94年12月6日被告又至永和市○○路43號永和國華
    Ｘ光檢驗所作安非他命篩檢、檢查結果為陰性。（此有永和
    國華Ｘ光檢驗所尿液分析可證）。94年12月8日被告再至永
    和國華Ｘ光檢驗所作安非他命篩檢，檢查結果亦是為陰性。
    然依據檢方之論述，為回溯採尿前96小時之內可檢驗出有無
    吸食毒品之論點，被告自是無從預知鈞庭何時對被告寄發裁
    定書正本，被告在收受鈞庭之裁定書當日即赴檢驗所要求檢
    驗尿液自是無從作假之可能，今倘若被告仍有吸食毒品之惡
    習，被告所驗尿之結果自是會呈陽性反應而非陰性反應，是
    故被告卻無吸食安非他命之惡習，警方所送檢之尿液似有違
    誤，以致驗尿報告呈陽性反應，希請庭上鈞長能夠詳查，還
    予被告清白。
　4.被告因罹患擴大性心肌病變併心衰竭及高血壓性心臟病，經
  　振興復建醫學中心診治斷定被告心臟病變極為嚴重需在半年
    內作心臟移植手術，否則被告隨時將會因心臟衰竭而病逝，
    在此之前被告即常服用各類藥物、被告無醫學常識，更不知
    被告平日所服之藥物是否會影響驗尿之結果，此點尚盼細查
    。
四、本院查：
　(一)依被告於94年7月26日警詢筆錄，被告係自願接受警方採尿
  　，並自己親自清洗封籤，且自承曾吸用安非他命，此有該筆
    錄可按。
　(二)被告經警所採尿後經鑑定結果，確有安非他命陽性反應，此
  　有上開檢驗報告可憑。
　(三)被告抗辯是警挾怨報復誣陷，惟未提出具體事證。
　(四)被告自行送驗尿液確為陰性安非他命反應，惟此無法否定先
  　前施用安非他命有陽性反應之行為。
　(五)被告抗辯因心臟病服藥，可能影響檢驗結果，惟被告未提出
  　係服何種藥物，本院即無從查證。
　(六)綜上：被告所辯，不足採信。
五、據上論斷，應依刑事訴訟法第412條，裁定如主文。
中　　華　　民　　國　　94　　年　　12　　月　　23　　日
　　　　　　　　　刑事第二十庭審判長法　官　陳貽男
　　　　　　　　　　　　　　　　　  法　官　高明哲
　　　　　　　　　　　　　　　　　  法　官　許仕楓
以上正本證明與原本無異。
不得抗告。
                                    書記官　楊麗雪
中　　華　　民　　國　　94　　年　　12　　月　　23　　日
